Inventaris van de archieven van de Semarang-Cheribon Stoomtrammaatschappij; Semarang-Joana Stoomtrammaatschappij; Oost-Java Stoomtrammaatschappij; Serajoedal Stoomtrammaatschappij (Vier Zustermaatschappijen): Gemeenschappelijk archief, 1881-1975
Nationaal Archief, Den Haag
- Stukken van algemene aard, 1.
  - dossiernr. 1986. - Omschrijving van doorgaand en rechtstreeks verkeer, 1913 - 1914; 138
  - dossiernr. 1987. - Overeenkomst met de Indische normalisatie commissie, 1926 - 1932; 138
  - dossiernr. 2022. - Anti-concurrentie overeenkomst S.S.M.J.S., 1926; 138
  - dossiernr. 2028. - Openlijke aankondiging van tarieven. Bekendmaking aan het publiek, 1904; 138
  - dossiernr. 2031. - Treincontrole, 1915; 138
  - dossiernr. 2033. - Verkoop van plaatskaarten op de stations, 1902; 138
  - dossiernr. 2051 - I. - Statistiek, 1915 - 1929; 139
  - dossiernr. 2051 - II. - Statistiek, 1929; 139
  - dossiernr. 2052. - Kaartsysteem op de statistiek van het vervoer, 1914 - 1916; 139
  - dossiernr. 2053. - Controlewerkzaamheden; invoering maandverantwoording, 1915; 139
  - dossiernr. 2054. - Oprichting centraal bureau voor controle der rechtstreekse bevrachtingen, 1913; 139
  - dossiernr. 2055. - Suikerproductiestaten, 1895 - 1912; 139
  - dossiernr. 2056 - I. - Statistieke gegevens voor het gouvernement, 1914 - 1916; 140
  - dossiernr. 2056 - II. - Statistieke gegevens voor het gouvernement, 1917 - 1926; 140
  - dossiernr. 2056 - III. - Statistieke gegevens voor het gouvernement, 1927; 140
  - dossiernr. 2057. - Aanvraag van opbrenstcijfers, 1928; 140
  - dossiernr. 2082. - Officiële reisgids van de spoor- en tramwegen en aansluitende autodiensten op Java en Madoera, 1925; 140
- Gemeenschappelijke reglementen en voorschriften, 2.
  - dossiernr. A - I. - Voorschriften voor het beheer. (V.B.), 1899; 177
  - dossiernr. A - II. - Voorschriften voor het beheer. (V.B.), 1906; 177
  - dossiernr. A - III. - Voorschriften voor het beheer. (V.B.), 1 jan. 1913; 177
  - dossiernr. B - I. - Bepalingen betreffende het personeel van den dienst der exploitatie. (B.P.) Ingevoerd., 1 mrt. 1899; 177
  - dossiernr. B - II. - Bepalingen betreffende het personeel van den dienst der exploitatie. (B.P.) Ingevoerd., 1 jan. 1906; 177
  - dossiernr. B - II. - Bepalingen betreffende het personeel van den dienst der exploitatie. (B.P.), doch met 2 verbeterbladen Ingevoerd., 1 jan. 1906; 177
  - dossiernr. B - III. - Bepalingen betreffende het personeel in Ned-Indië Ingevoerd., 1 jan. 1913; 177
  - dossiernr. C - I. - Instructie voor den hoofdvertegenwoordiger der maatschappij in Nederlandsch- Indië. (I.H.V.) Ingevoerd., 1 aug. 1899; 177
  - dossiernr. C - II. - Instructie voor den hoofdvetegenwoordiger der maatschappij in Nederlandsch- Indië. (I.H.V.) Ingevoerd., 1 jun. 1904; 177
  - dossiernr. C - III. - Instructie voor den hoofdvetegenwoordiger der maatschappij in Nederlandsch- Indië. (I.H.V.) Ingevoerd., 1 jan. 1913; 177
  - dossiernr. C - IV. - Instructie voor den hoofdvetegenwoordiger der maatschappij in Nederlandsch- Indië. (I.H.V.) Ingevoerd., 1 febr. 1913; 177
  - dossiernr. D - I. - Regelingen van algemeenen aard in het belang van het personeel in Ned- Indië (A.P.R.) Jan. 1913 Regelingen van algemeenen aard in het belang van het personeel in Ned- Indië (A.P.R.) Jan. 1915, [1913-1915]; 177
  - dossiernr. E - I. - Voorschriften ter verzekering van de grondrechten, welke de maatschappij bij minnelijke overeenkomst van derden overneemt, z.j.; 177
  - dossiernr. F - Mal.. - Maleische vertaling van de regeeringsvoorschirften voor den aanleg en de exploitatie van stoomtramwegen in Ned-Indië. (R.G.V.) Vastgesteld, 17 okt. 1905; 177
  - dossiernr. F - I. - Regeeringsvoorschriften voor den aanleg en exploitatie van stoomtramwegen op Java., 1885; 177
  - dossiernr. F - 3. - Regeeringsvoorschriften voor den aanleg en exploitatie van stoomtramwegen op Java., z.j.; 177
  - dossiernr. F - 4. - Regeeringsvoorschirften voor den aanleg en exploitatie van stoomtramwegen in Nederlandsche- Indië, z.j.; 177
  - dossiernr. F - 5. - Regeerings-voorschiften betreffende de tramwegen in Nederlandsch-Indië. Uitg., 1 januari 1906; 177
  - dossiernr. F - 6. - Regeerings-voorschriften betreffende de tramwegen in Nederlandsch-Indië. Bijgewerkt t/m, 1907; 177
  - dossiernr. F - 7 - 1. - Regeerings-voorschriften: (R.G.V.T.). I. Algemeen tramweg Reglement (A.T.R.) II. Bepalingen betreffende de ambtenaren van het toezicht. (B.A.T.), z.j; 177
  - dossiernr. F - 7 - 2. - Regeerings-voorschriften: (R.G.V. II) III. t/m. XI: diverse reglementen, z.j.; 177
  - dossiernr. F - 8. - Regeerings-voorschiften: (R.G.V.I) I t/m. VIa: Diverse reglementen, z.j.; 177
  - dossiernr. F - 8 - 1. - Regeerings-voorschiften: (R.G.V.I) I t/m. VIa: Diverse reglementen, z.j.; 177
  - dossiernr. F - 8 - 2. - Regerings-voorschriften (R.G.V. II) Herdruk 1 maart 1916 Bijgewerkt t/m juni 1913 VII t/m XIII: Diverse reglementen`, [1913-1916]; 177
  - dossiernr. F - 8 - 2. - Regerings-voorschriften (R.G.V. II) Herdruk 1 maart 1916, 177
  - dossiernr. G - 1. - Verzameling besluiten en regelingen, z.j.; 178
  - dossiernr. G - 2. - Verzameling besluiten en regelingen, z.j.; 178
  - dossiernr. H - 1. - Verzameling regelingen betreffende personeelszaken. (V.R.P.) Ingevoerd, 1 nov. 1921; 178
  - dossiernr. H - 2. - Verzameling regelingen betreffende personeelszaken. (V.R.P.), z.j.; 178
  - dossiernr. I - 1. - Verzameling regelingen en besluiten betreffende algemeene aangelegenheden (V.R.P.), z.j.; 178
  - dossiernr. I - 2. - Verzameling regelingen en besluiten betreffende algemeene aangelegenheden (V.R.P.), z.j.; 178
  - dossiernr. K - 1. - Verzameling regelingen betreffende personeelszaken. (V.R.P.), z.j.; 179
  - dossiernr. K - 2. - Verzameling regelingen betreffende personeelszaken. (V.R.P.), z.j.; 179
  - dossiernr. K - 3. - Verzameling regelingen betreffende personeelszaken. (V.R.P.), z.j.; 179
  - dossiernr. H. - Verzameling regelingen betreffende personeelszaken. (V.R.P.), z.j.; 179
  - dossiernr. L - 1. - Verzameling reglementen van algemeene aard. (V.R.A.), z.j.; 179
  - dossiernr. L - 2. - Verzameling reglementen van algemeene aard. (V.R.A.) Ingevoerd, 1 jan. 1926; 179
  - dossiernr. M - 1. - Verzameling vervoersbepalingen (V.R.V.), z.j.; 180
  - dossiernr. M - 21. - Verzameling vervoersbepalingen der S.J.S. en O.J.S., z.j.; 180
  - dossiernr. M - 22. - Verzameling vervoersbepalingen der S.D.S. en S.C.S., z.j.; 180
  - dossiernr. M - 3. - Verzameling regelingen betreffende vervoersaangelegenheden, z.j.; 181
  - dossiernr. M - 4. - Verzameling regelingen betreffende vervoersaangelegenheden Ingevoerd, 1 nov. 1919; 181
  - dossiernr. M - 5. - Verzameling regelingen betreffende vervoersaangelegenheden, z.j.; 181
  - dossiernr. M - 3. - Vervoersbepalingen, z.j.; 181
  - dossiernr. M - 6. - Verzameling regelingen betreffende vervoersaangelegenheden, z.j.; 181
  - dossiernr. M - 7. - Verzameling regelingen betreffende vervoersaangelegenheden Ingevoerd, 1 aug. 1930; 181
  - dossiernr. R. - Regeling van den onderhoudsdienst der ijzeren bruggen, z.j.; 182
  - dossiernr. MMM - 2. - Technische voorschriften weg en werken, z.j.; 182
  - dossiernr. N -1. - Algemeene aangelegenheden ten kantore der directie, (A.R.P.V.), z.j.; 182
  - dossiernr. N - 2. - Algemeene aangelegenheden ten kantore der directie, (A.R.P.V.), z.j.; 182
  - dossiernr. O - 1. - Volmachten, instructies en voorschriften, z.j.; 182
  - dossiernr. DDD - 1. - Volmachten, z.j.; 182
  - dossiernr. DDD - 2. - Volmachten, Herdruk, 1918; 182
  - dossiernr. TTT - 1. - Verzameling van reglementen en voorschriften betreffende het personeel (V.R.V.P.) Ingevoerd., 1 mrt. 1919; 182
  - dossiernr. TTT - 2. - Verzameling van reglementen en voorschriften betreffende het personeel (V.R.V.P.) Ingevoerd, 1 mei 1921; 182
  - dossiernr. TTT - 3. - Verzameling van reglementen en voorschriften betreffende het personeel (V.R.V.P.) Ingevoerd, 1 nov. 1929; 182
  - dossiernr. FFF - 1. - Regelingen van algemeene aard betreffende het personeel ten kantore der directie (A.D.R.P.) Uitg., 1 aug. 1918; 182
  - dossiernr. FFF - 2. - Regelingen van algemeene aard betreffende het personeel ten kantore der directie (A.D.R.P.) Uitg., 1 jan. 1919; 182
  - dossiernr. FFF - 3. - Regelingen van algemeene aard betreffende het personeel ten kantore der directie (A.D.R.P.) Uitg., 1 sept. 1919; 182
  - dossiernr. BBB - 1. - Regeling rechtstreeksche bevrachting (R.R.B.), z.j.; 182
  - dossiernr. Q - 2. - Voorschriften voor het onderhoud van het rollend materieel (V.O.M.) Uitg., 1906; 182
  - dossiernr. Q - 4. - Voorschriften voor het onderhoud van het rollend materieel (V.O.M.) Uitg., 1934; 182
  - dossiernr. XXX. - Instructie voor de permanente militaire spoorwegcommissie. Uitg., 15 mrt. 1908; 182
  - dossiernr. UUUU. - Regeling voor den overgang en het wederzijdsch gebruik van wagens in rechtstreeksch- en doorgaand verkeer tusschen spoor- en tramwegen (R.O.W.) Uitg., 1906; 182
  - dossiernr. VVVV - 1. - Regeling van het doorgaand van goederen tusschenspoor- en tramwegen voor algemeen verkeer (R.O.V.) Ingevoerd., 1 sept. 1908; 182
  - dossiernr. UUU - 1. - Reglement voor het Ondersteuningsfonds Uitg., 1915 + 1918; 182
  - dossiernr. ZZZZ - 1. - Algemeenen voorschriften betreffende ijzeren bruggen en pijlers Uitg., 1 mei. 1913; 182
  - dossiernr. WWWW - 1. - Voorschriften voor den Hoofdvertegenwoordiger der Mij. In Ned-Indië en voor den chef der exploitatie Uitg., 1907; 182
  - dossiernr. FFFF - 1. - Bepalingen betreffende de uitoefening van het toezicht op het stoomwezen in Ned-Indië Uitg., 1921; 182
  - dossiernr. FFFF - 2. - Bepalingen betreffende de uitoefening van het toezicht op het stoomwezen in Ned-Indië Uitg., 1924; 182
  - Memo VIII, 185-191; 7 dozen
    - Locomotief- en voertuigparkboekjes, O.J.S.: 1929, 1934, 1938, 1922, 1924, 1925, 1927, 1928, 1919, 1910, 1914 S.J.S. 1922, 1935 4 brochures locomotief- en voertuig park. (Ingevoerd met dienstorders) S.D.S. 1925, 1933, 1938 S.C.S. 1939 Verzameling van bepalingen betrekking hebbende op den treindienst (B.T.) S.C.S. 4e uitg. 15 mrt. 1916 S.D.S. 3e uitg. 1 mei 1922 S.J.S. 4e uitg. 1 mrt. 1922, [1910-1939], 185
    - Verzameling van reglementen en voorschriften, [1908-1937 en z.j.], 186
      Verzameling van reglementen en voorschriften betr. het personeel (V.R.V.P.) ingevoerd. 1 aug. 1936
      (S.J.S. en S.C.S. ) (S.J.S., S.C.S. O.J.S., S.D.S.) ingevoerd 1 aug. 1936
      (S.J.S. en S.C.S. ) (S.J.S., S.C.S. O.J.S., S.D.S.) (O.J.S.) Ingevoerd. 1 jan. 1937
      (S.J.S. en S.C.S. ) (S.J.S., S.C.S. O.J.S., S.D.S.) (S.D.S.) Ingevoerd. 1 aug. 1936
      Regeling voor den telefoondienst (R.T.T.) (S.J.S.) Uitg. 1 jan. 1935
      Examenprogramma's en examenopgaven voor candidaten voor diverse betrekkingen (S.J.S.) z.j.
      Opgaven voor het examen voor lijnopzichter 1e klasse. (S.J.S., O.J.S.,S.D.S., en S.C.S.) 1908 - 1913
      Opgaven voor het examen voor lijnopzichter 1e klasse. (S.J.S., O.J.S.,S.D.S., EN S.C.S.) 1914
      Regeling voor den overgang en met wederzijdsch gebruik van wagens in doorgaand verkeer tussen spoorwegen op Java (R.O.W.) Uitg. 1930
      Regeling van het doorgaand vervoer van goederen. (R.D.V.) Uitg. 1930
      Aanvullende regelen op de (R.O.W.), en R.O.V. tussen de N.I.S.M., S.J.S., en S.C.S.) Uitg. 1 maart. 1933
      Bijzondere regeling betreffende de uitvoering van de R.O.W. en de R.D.V. tussen de S.J.S., en S.C.S. Uitg. 1 nov. 1933
      Overeenkomsten van het gouvernement van Ned-Indië met de S.D.S. z.j.
      Regeling van het doorgaand verkeer van goederen (R.D.V.) In werking treding 1 sept. 1908
      Handleiding voor her gebruik van den transportwagen. (S.J.S., S.C.S., S.D.S.) z.j.
      Statuten S.J.S. 1932
      Instructie voor de permanente militaire spoorwegcommissie z.j.
      Grondslagen voor de constructie van nieuwe ijzeren bruggen en pijlers 1912
      Dienstvoorwaarden van het Europeesche personeel in Ned-Indië. (S.J.S., O.J.S., S.C.S., S.D.S.) ingevoerd. 1 juli 1927, gewijzigd 1 april 1935
      Reglement v.h. pensioenfonds voor de Europeesche ambtenaren en hunne weduwen en weezen (S.J.S., O.J.S., S.C.S., S.D.S.) In werking getreden 1 juli 1920
      Technische voorschriften betreffende den dienst van weg en werken. SH.S. t/m 7; 9 en 10) (T.V.W.W.) (S.J.S., .S.C.S., S.D.S., O.J.S.) z.j. Indeeling der rekening exploitatiekosten. (S.J.S.) Uitg. 1 jan. 1923
      Instructie voor den Hoofdvertegenwoordiger der Mijnen in Ned-Indië. Per. Jan. 1917
      Instructie voor de conducteurs der stoomtramlijn Soerabaie-Krian (O.J.S.) (stoomtramlijnen) Per. 1 sept. 1927
      Instructie voor de conducteurs der stoomtramlijn Soerabaia-Krian (O.J.S.) (stoomtramlijnen) voor conducteurs der electrische lijnen Per 1 mei 1927
      Regeling betr. het beheer van gedrukte modellen (S.J.S.) z.j.
      Examenprogramma's en opgaven voor candidaten voor diverse betrekkingen S.C.S. z.j.
      Bijzondere voorschriften voor den stations- en treindienst. (B.V.S.T.) (S.J.S.) 15 mei 1915
      Voorschriften voor het beheer (S.D.S., S.C.S., S.J.S., O.J.S.) Ingevoerd. 1 jan. 1917
      Beveiligingsvoorschriften en verschillende bepalingen betr. den treindienst. Uit. 1 sept. 1930
      Reglement voor het ondersteuningsfonds (O.J.S., S.D.S., S.C.S.) Uitg. 1 mrt. 1930
    - Verzameling instructiën (O.J.S.) z.j. Verzameling regelingen van algemeene aard (V.R.A.) 3e uitg. Ingevoerd 1 jan. 1930 De spoor- en tramwetgeving in Ned-Indië, mr. Dr. K.H. Beyen 1929 Verzameling regelingen betr. personeelszaken. (V.R.P.) Ingevoerd 1 jan.1929 Algemeene voorschriften betr. ijzeren bruggen en pijlers In werking getreden 1 jan. 1932 Voorschriften voor het onderhoud van het rollend materieel in gebruik op lijnen met stoomtractie (V.O.M.S.) (S.J.S., S.C.S., O.J.S., S.D.S.) 4e uitg. 1934 Onteigening ten algemeenen nutte; request aan den gouverneur-generaal met nota van toelichting. (S.J.S., S.C.S., O.J.S., S.D.S.) 1913 Overeenkomsten O.J.S. met S.S. z.j. Verzameling instructiën der S.J.S. S.C.S. en S.D.S. Uitg. 1 mei 1926 Regelingen van den dienst der S.J.S. en S.C.S. respectievelijk van de 2e, 3e en 4e afdeelingen. Uitg. Resp. op 1 mei 1933, 1 mei 1934 en 1 mrt. 1933 Handleiding betr. den dienst van weg en werken (S.J.S., S.C.S., S.D.S. en O.J.S. z.j. Concessiën der S.J.S. Herdr. 1914, [1913-1934 en z.j.], 187
    - Contractueele regelingen betr. het vervoer (C.R.V.) verbeterblad 2 1 aug. 1926 (I.R.V.) (S.C.S.) Ingevoerd Contractueele regelingen betr. het vervoer (O.J.S., S.O.S., S.C.S, S.J.S.) Ingevoerd 1 dec. 1924 Contractueele regelingen betr. het vervoer (C..V.) (S.C.S.) verbeterblad 3 (incl. Bijlagen) Ingevoerd 1 nov. 1927 Contractueele regelingen betr. het vervoer (C..V.) (S.C.S.) verbeterblad 4 (incl. Bijlagen) Ingevoerd 1 nov. 1928, [1924-1928], 188
    - Voorschriften betr. het rekenplichtig beheer (V.R.B.) (S.C.S.) In werking getreden 15 nov. 1931 Voorschriften betr. het rekenplichtig beheer (V.R.B.) (S.C.S.) (S.D.S.) Ingevoerd 1 sept. 1922 Voorschriften betr. het rekenplichtig beheer (V.R.B.) (S.C.S.) (S.J.S.) Ingevoerd 1 jan. 1928 Handleiding voor de verwerving en verzekering van rechten op grond (S.J.S., O.J.S., S.D.S., S.C.S.) 1937 Dienstreglement (S.D.S.) goedgekeurd 3 jan. 1907 Dienstreglement (O.J.S.) goedgekeurd 31 okt. 1908 Dienstreglement (S.J.S.) goedgekeurd 18 dec. 1906 Dienstreglement onderdeel C. Seinreglement (S.R.) S.C.S.) Uitg. 1 mei 1928 Dienstreglement onderdeel C. Seinreglement (S.R.) S.C.S.) (S.J.S.) Uitg. 1 sept. 1930 Voorwaarden en tarieven voor het vervoer van personen en goederen (O.J.S.) In werking getreden 1 jan. 1926 Algemeen seinreglement voor de spoorwegen in Ned-Indië Uit. 1 jan. 1921 Aanvullende voorschriften betr. het vervoer (A.V.V.) (S.C.S.) Uit. 1 juli 1931 Voorschriften i.v.m de dienstregeling van de loop der treinen (S.D.) (S.D.S.) Ingaande 1 nov. 1931 Voorschriften i.v.m. de dienstregeling van de loop der treinen (S.D.S.) Ingaande 16 nov. 1934 Voorschriften i.v.m. de dienstregeling van de loop der treinen (S.D.S.) (S.C.S.) Uitg. 1 nov. 1931 Voorschriften i.v.m. de dienstregeling van de loop der treinen (S.D.S.) (S.J.S.) s.j., [1906-1937 en z.j.], 189
    - Bepalingen betr. spoor- en tramwegen (delen 1 & 2) z.j. Verzameling van bepalingen betrekking hebbende op het vervoer (B.V.) (S.D.S.) Uitg. 15 dec. 1918 Verzameling van bepalingen betrekking hebbende op het vervoer (B.V.) (S.D.S.) (S.J.S.) Uitg. 15 dec. 1918 Bepalingen vervoer spoorwegen (B.V.S.) In werking getreden 1 jan. 1931 Stoomordonnantië en stoomverordening 1930 Verzameling van voorschriften voor het treinpersoneel (V.T.) (S.J.S.) In werking getreden 1 dec. 1923 Spoor- en tramwegwetgeving bepalingen uit de verzameling regeeringsvoorschriften, welke na invoering der nieuwe wetgeving op 1 nov. 1928, van kracht blijven z.j. Algemeene regelen betr. den aanleg en exploitatie van spoor en tramwegen, bestemd voor algemeen verkeer in Ned-Indië (K.B.) en bepalingen betr. spoorwegen (A.B.S.T., B.A.B.S, en S.V.) In werking getreden 1 nov. 1928 Algemeen reglement voor de spoorwegdiensten in Ned-Indië (A.R.1.) Uitg. 1917 Algemeen reglement voor den dienst en het vervoer op de secundaire spoorwegen in Ned-Indië (ar. 2) Uit. 1917 Algemeen reglement op den aanleg en de exploitatie van tramwegen met machinale beweegkracht bestemd voor algemeen verkeer in Ned-Indië, met uitzondering van tramwegen van uitsluitend of overwegend plaatselijk belang (A.R.3) Uitg. 1917 Verzameling van de bepalingen der spoorwegwetgeving (A.B.S.T., B.A.B.S. en S.V.) in werking getreden 1 nov. 1928 Algemeen kruisreglement voor de spoor- en tramwegen in Ned-Indië (A.R.K.) uitg. 1933 Reglement op het gebruik van stoomtoestellen in Ned-Indië (stoomreglement) uitg. 1928, [1917-1933 en z.j.], 190
    - Verzameling regelingen betr. vervoersaangelegenheden (V.R.V.) delen 1 & 2. resp uitg. 1927-1930. Tarieven voor het vervoer van personen en goederen ( S.C.S.), in werking getreden, 1 jan. 1931. Tarieven voor het vervoer van personen en goederen ( S.J.S.), in werking getreden, 1 febr. 1931. Tarieven voor het vervoer van personen en goederen (O.J.S.), in werking getreden, 1 sept. 1932. Afstandswijzer in tariefkilometers (S.C.S), in werking getreden, 1 jan. 1931. Voorwaarden en tarieven voor het vervoer in rechtstreeksch verkeer (N.I.S.M.S.J.S.), in werking getreden, 1 mei 1928. Tarieven voor het vervoer bij geheele wagenlading in rechtstreeksch verkeer tussen de S.J.S. en de S.C.S., in werking getreden, 15 mrt. 1923. Voorwaarden voor het vervoer van personen en goederen (S.J.S.), in werking getreden, 1 febr. 1931. Voorwaarden voor het vervoer van personen en goederen (S.D.S.), in werking getreden, 15 juli 1931. Voorwaarden van vervoer voor personen en goederen en classificatie der goederen voor het berekenen van de vracht (S.C.S.), in werking getreden, 1 febr. 1931. [1923-1932], 191
  - Memo IX, 192; 1 doos
    - Het 25-jarig bestaan der S.J.S., 1908. Staatsspoor en tramwegen in Ned-Indië (1975 - 1925) Uitg. 1925 Aanleg van een tramweg van Tjomal naar Randoedongkal z.j. De electrische tram te Soerabaja A. Terhuhle 1925 Bij het 50-jarig bestaan der S.J.S. door A. Terkuhle z.j. Exposition universelle et internatinale de Bruxelles; les chemins de fer de l'ile de Java (section Neerlandaise) 1910 De tramwegen op Java; Gedenkboek samengesteld t.g.v. het 25-jarig bestaan der S.J.S. 1907, [1907-1925 en z.j.], 192
  - Memo X, 193-195; 3 dozen
    - Beknopte geschiedenis van het locomotiefpark der S.J.S. vanaf de oprichting t/m 1939 Beknopte geschiedenis van het locomotiefpark der S.C.S. vanaf de oprichting t/m 1939 Beknopte geschiedenis van het goederen-materieel der S.C.S. vanaf de oprichting t/m 1939 Beknopte geschiedenis van het goederen-materieel der S.J.S. vanaf de oprichting t/m 1939 (2 delen) Beknopte geschiedenis van het rijtuigpark der S.C.S. vanaf de oprichting t/m 1939 Beknopte geschiedenis van het rijtuigpark der S.J.S. vanaf de oprichting t/m 1939 Zes orders aan de Duitse machinefabriek sachsische maschinenfabrik a.g. in Chemnitz z.j., [ca. 1939 en z.j.], 193
    - Blauwdrukken onderdelen bovenbouw z.j. Catalogus samenstelling bovenbouw z.j. Samenstelling van den bovenbouw der spoor- en tramwegen in Ned-Indië z.j. Geschiedenis van den bovenbouw der S.J.S. 1882 - 1939 Staat van kunstwerken (O.J.S.) z.j. Staat van kunstwerken (S.D.S.) z.j., [1882-1939 en z.j.], 194
    - Wielstellen Sept.1930 Locomotiefpark z.j. Wagenpark z.j. Voertuigpark z.j., [1930 en z.j.], 195
  - Memo XI, 196; 1 doos
    - Catalogus Bibliotheek Een levend beeld der vier zustermaatschappijen; begeleidende boekjes bij zes films, z.j., 196
      De volgende films zijn in 1985 overgedragen aan de Rijks Voorlichtingsdienst (ERO):
      Film 1: Semarang.
      Kodak; spoel 17,7 cm Ø, breedte film 16 mm, z.j.
      Film 2: Semarang vervolg.
      Film 3: S.J.S.
      Film 4: O.J.S.
      Film 5: S.D.S.
      Film 6: S.C.S.
  - Memo V, 197-201; 5 dozen
    - Correspondentie Gerlings 1915 - 1916 Correspondentie Gerlings 1919 - 1920 Correspondentie Gerlings 1922 Correspondentie O.J.S. (Reigers) 1895 - 1912 Correspondentie van der Goes 1888 - 1889 Correspondentie S.C.S. (Groll, Oltmans e.a.) 1894 - 1907, [1888-1922], 197
    - Correspondentie J.W. Donker Duyvis 1897 - 1914 Div. Correspondentie 1896 - 1904 Correspondentie (Div. Adressen) 1904 - 1914, [1896-1914], 198
    - Particuliere Correspondentie 1886 - 1914 Particuliere Correspondentie S.C.S. 1907 - 1913 Particuliere Correspondentie S.J.S. (v Huizen, Oltmans) 1895 - 1911, [1886-1914], 199
    - Correspondentie met Gerlings 1913 - 1916 Particuliere Correspondentie O.J.S. (omslag III) 1889 - 1890 div. part. Correspondentie (omslag II) 1894 - 1895 div. part. Correspondentie w.o. geheime (omslag I) 1888 - 1889 Particuliere brieven van Gerlings (omslag V.) jan./juli 1906, 1898-1899, Sept. 1912 - 1913, 1910-1911, [1898-1916], 200
    - Particuliere Correspondentie (Martens, Donker Duyvis, Gerlings) omslag VI, 1895 - 1907 Particuliere Correspondentie van Van der Goes (omslag VII), 1884 - 1887 Particuliere Correspondentie van Martens en Donker Duyvis (omslag VIII), 1894 - 1898 Particuliere Correspondentie van Gerlings en Caspersz (omslag IX), 1922 - 1924 Particuliere Correspondentie van Martens en van v.d. Goes. (omslag X), 1889 - 1890 Particuliere brieven van W.C. Knoops, 1890 - 1891 Alsmede div. Correspondentie (omslag XI), 1886 - 1889. [1884-1924], 201
- Supplement 1984, 3.
  - Archiefstukken, afkomstig van de zustermaatschappijen, 1896 - 1976, 3.1
    . Zowel van de afzonderlijke maatschappij-archieven als van het gemeenschappelijk archief
    - Inventarissen en indices, z.j.; 201A
    - Stukken betreffende jaarverslagen van aandeelhouders, 1950 - 1970; 202
    - Personeelsstate. Gedrukt., 1920 - 1940; 203
    - Agenda van de secretaris van de Vereeniging van Nederlandsch-Indische Spoorwegmaatschappijen, 1947 - 1970; 204
    - Dossier inzake regelingen met betrekking tot het suikertransport door de Semarang-Joana Stoomtrammaatschappij, 1933; 205
    - Presentielijsten en agenda's van jaarvergaderingen, 1940 - 1948; 206
    - Akten betreffende zetelverplaatsingen van de maatschappijen in verband met de Tweede Wereldoorlog., 1940 - 1945; 207
    - Stukken betreffende de likwidatie van de Probolingo Stoomtrammaatschappij, 1969 - 1975; 208
    - Stukken betreffende de likwidatie van de Modjokerto Stoomtrammaatschappij, 1972 - 1975; 209
    - Catalogus van de bibliotheek van het kantoor der Zustermaatschappijen, z.j.; 210
    - Stukken betreffende de overdracht van archieven van de Zustermaatschappijen aan het Algemeen Rijksarchief., 1967 - 1975; 211
    - Diverse akten betreffende tijdelijke in bezitneming van de Zustermaatschappijen door het Land, 1950 - 1952; 212
    - Krantenknipsels, 1936 - 1959; 213-214
      - 1936-1952, 213; 1 deel
      - 1936-1959, 214; 1 pak
    - Dossier inzake de vennootschapsbelasting in Indonesië, 1950 - 1955; 215